【裁判字號】    95,上易,616
【裁判日期】    950803
【裁判案由】    毀損等
【裁判全文】
臺灣高等法院臺中分院刑事判決         95年度上易字第616號
上  訴  人
即  被  告  乙○○
上列上訴人因毀損等案件，不服臺灣苗栗地方法院95年度易字第
77號中華民國95年3月21日第一審判決 （起訴案號：臺灣苗栗地
方法院檢察署94年度偵字第4832號），提起上訴，本院判決如下
：
    主  文
上訴駁回。
    事  實
一、乙○○與甲○○為前配偶關係，2人於民國（下同）92年9月
    30日離婚，詎離婚後乙○○為要求返回甲○○所有之苗栗縣
    三義鄉勝興村27鄰水美376號2樓同住，竟基於毀損之故意，
    於94年10月20日上午8時30分許， 欲自隔壁工地攀爬進入苗
    栗縣三義鄉勝興村27鄰水美376號2樓甲○○所有之住處，以
    工地隨手拾得之隔熱浪板1片擊破上址2樓走廊之窗戶玻璃1
    片，致令不堪使用，以此方式無故自窗戶侵入甲○○之住處
    ，甲○○閃避不及，遭乙○○拉住衣襟，乙○○即基於恐嚇
    危害安全之犯意，而以加害生命之事對甲○○恐嚇稱：你欠
    我六百萬要還，不還的話就給你死等語，使甲○○因而心生
    畏懼，致生危害於甲○○之安全。嗣經甲○○報警，始查獲
    上情。
二、案經甲○○訴由苗栗縣警察局苗栗分局報告臺灣苗栗地方法
    院檢察署偵查起訴。
    理  由
一、訊據上訴人即被告（以下簡稱被告）乙○○矢口否認涉有上
    開犯行，辯稱：當天伊是從車庫門進入甲○○住處，要去看
    小孩，因伊無鑰匙，鑰匙被甲○○拿去了，並不是從旁邊工
    地攀爬進入；又窗戶玻璃跟紗窗是連在一起的，伊要打開紗
    窗太用力，一不小心才會把玻璃弄破，而上開房子係自己的
    住處，何來毀損，且伊進入甲○○住處，甲○○並不在家裡
    ，伊並沒有出言恐嚇她云云。惟查：、被告以外之人於偵
    查中向檢察官所為之陳述，除顯有不可信之情況者外，得為
    證據，刑事訴訟法第159條之1第2 項定有明文，被告雖於本
    院審理不同意告訴人甲○○之指述當本件證據使用，惟被告
    於原審已認罪，且對於告訴人甲○○之指述表示「無意見」
    （詳見原審第19頁），而告訴人甲○○於偵查中所述（見偵
    查卷第20頁）與被告於原審認罪之事實相符，則告訴人甲○
    ○於偵查中向檢察官所為之陳述，並無顯有不可信之情況，
    本院認仍得為證據，合先敘明。、上開犯罪事實，業據被
    告於原審認罪（見原審卷第12頁），且於偵查中供稱：「房
    子是甲○○的」等語（見偵查卷第31頁），核與告訴人甲○
    ○於偵查中指訴：「他從工地爬到我家的二樓，他就拿工地
    之隔熱浪板敲我家二樓走廊之窗戶玻璃，他敲掉玻璃之後，
    從玻璃破洞跳入我家，我在他跳進來時，我想要跑掉，結果
    他就跑進來二樓走廊拉住我的衣襟，他恐嚇我說：你欠我六
    百萬要還，不還的話就給你死」等語相符（見偵查卷第20頁
    ），復有現場照片1張附卷可稽。足見被告上開所辯各節，
    純屬卸責之詞，不足採信，本件事證明確，被告犯行堪以認
    定。
二、核被告所為，係犯刑法第306第1項之侵入住宅罪、同法第35
    4條之毀損罪及同法第305條之恐嚇危害安全罪。另被告行為
    後，罰金罰鍰提高標準條例第2條業於95年5月17日刪除第2
    條條文；並自95 年7月1日施行，而刑法第41條第1項前段關
    於易科罰金之折算標準已由舊法之銀元 1百元、2百元、3百
    元修正為新台幣 1千元、2千元、3千元，因屬科刑規範事項
    之變更，其折算標準為裁判時所應諭知，自有就新舊法規定
    比較之必要，經比較新舊法結果，以被告行為時之舊法較為
    有利於被告，是依刑法第2條第1項之規定，應適用被告行為
    時之舊法即依修正前刑法第41條第1 項前段、修正前罰金罰
    鍰提高標準條例第2條之規定，諭知以銀元3百元折算 1日為
    易科罰金之折算標準，併此敘明。另被告行為後，原刑法第
    55條後段關於牽連犯之規定，亦已於94年1月7日修正刪除、
    94年2月2日公布，而於95年7月1日施行，是被告犯後法律已
    有變更，而本件被告於舊法時期所犯之侵入住宅及毀損罪，
    依新法應各別論斷之結果（即數罪併罰），其刑度顯較修正
    前應依刑法第55條後段之規定以從一重之毀損罪為重，經比
    較新舊法結果，應依刑法第二條第一項之規定，適用有利於
    被告之法律，即適用被告行為時之修正前刑法第五十五條牽
    連犯之規定，從一重之毀損罪處罰。是被告所犯上開侵入住
    宅罪與毀損罪間，有方法結果之牽連關係，應依修正前刑法
    第55條後段之規定，從一重之毀損罪論處。被告所犯毀損罪
    與恐嚇危害安全罪間，犯意個別、行為不同，應分論併罰。
    原審判決依上開理由，並適用刑法第305條、第306條第1 項
    、第55條前段、第354條、第41 條前段、罰金罰鍰提高標準
    條例第1條前段、第2條之規定，且依簡式判決，就被告毀損
    部分量處拘役二十日、就被告恐嚇危害安全部分，量處有期
    徒刑月，並均諭知易科罰金之折算標準，核其認事用法均
    無違誤，量刑亦稱妥適，應予維持，被告上訴否認犯行指摘
    原審判決不當，顯無理由，應予駁回。
據上論結，應依刑事訴訟法第368條，判決如主文。
本案經檢察官丙○○到庭執行職務。
中    華    民    國    95    年    8     月    3     日
              刑事第三庭  審判長法  官  王  增  瑜
                                法  官  廖  柏  基
                                法  官  胡  忠  文
上列正本證明與原本無異。
不得上訴。
                                書記官  陳  麗  玉
中    華    民    國    95    年    8     月    4     日
附錄論罪法條：
刑法第305條：
以加害生命、身體、自由、名譽、財產之事，恐嚇他人致生危害
於安全者，處二年以下有期徒刑、拘役或三百元以下罰金。
刑法第306條：
無故侵入他人住宅、建築物或附連圍繞之土地或船艦者，處一年
以下有期徒刑、拘役或三百元以下罰金。
無故隱匿其內，或受退去之要求而仍留滯者，亦同。
刑法第354條：
毀棄、損壞前二條以外之他人之物或致令不堪用，足以生損害於
公眾或他人者，處二年以下有期徒刑、拘役或五百元以下罰金。
                                                      Ｒ


司法院資訊處製作；財團法人民間司法改革基金會備份。
